【裁判字號】    90,易,2
【裁判日期】    900309
【裁判案由】    傷害
【裁判全文】
臺灣嘉義地方法院刑事判決                                九十年度易字第二號
    公  訴  人  臺灣嘉義地方法院檢察署檢察官
    被      告  甲○○
    被      告  乙○○
右列被告因傷害案件，經檢察官提起公訴（八十九年度偵字第六二三四號），本院判
決如左：
    主  文
甲○○、乙○○共同傷害人之身體，各處拘役伍拾日，如易科罰金，均以參佰元折算
壹日。
    事  實
一、甲○○與乙○○，於八十九年十月一日十五時三十五分許，至嘉義縣新港鄉○○
    村○○路三０一巷二號丁○○○住處，與丁○○○因互助會款之事發生爭執，乃
    基於共同傷害人之身體之故意，共同毆打丁○○○，致丁○○○受有左手臂三處
    瘀傷、及右手臂三處瘀傷。
二、案經丁○○○訴由嘉義縣警察局民雄分局報請臺灣嘉義地方法院檢察署檢察官偵
    查起訴。
    理  由
一、訊據被告甲○○、乙○○矢口否認有何前揭犯行，辯稱：彼等當日雖有至告訴人
    丁○○○之前揭住處，但並未出手毆打告訴人，否則以彼等二人之力，告訴人豈
    有受如此輕之傷勢之理云云。惟查被告甲○○、乙○○如何出手毆打告訴人成傷
    之事實，業據告訴人於警訊、偵查及本院審理時指訴綦詳；且經証人即當日在場
    之告訴人之女丙○○在偵查及本院調查時証明在卷；再參酌本院函請嘉義縣警察
    局民雄分局新港分駐所前往告訴人住處附近查訪其鄰居有無聽聞本件發生情形之
    結果，証人即告訴人之鄰居郭雨陽証稱：「我當時在家中，有聽到隔壁丁○○○
    家中吵架聲，到外面察看，聽到丁○○○女兒叫喊你們林清坤三兄弟是什麼打我
    母親，又看到林清坤三兄弟不知那一位有跟丁○○○拉扯」；証人黃福証稱：「
    當時我在家中，有聽到外面隔壁吵架聲，我外出察看，看到林清坤等三兄弟從丁○○○家中走出來，及在門外庭院發生拉扯」；証人王敏坤証稱：「當時我在家
    中坐，﹍﹍，丁○○○家中有人在裡面雙方吵架很大聲，罵三字經，又聽到丁○○○之女兒講你們三位男人出去，我父親不在，你們找我母親做什麼等語，我沒
    有看到他們三位男人何人毆打丁○○○，但事後有聽人說丁○○○雙手瘀傷」等
    語（均見本院卷）等情觀之，足認當日被告二人與告訴人丁○○○確有發生嚴重
    爭吵，則被告二人憤而出手毆打告訴人，亦與常理無悖。再依偵查卷附之告訴人
    診斷証明書所載，告訴人左、右手臂各有三處瘀傷，顯非自殘而誣陷被告，被告
    前開所辯，無非係事後卸責之詞，不足採信，本件事証明確，被告傷害犯行，堪
    以認定。
二、核被告二人所為，係犯刑法第二百七十七條第一項之傷害罪。被告二人間有犯意
    之聯絡及行為之負擔，均為共同正犯。爰審酌被告犯罪之動機、目的、手段、犯
    罪所生之損害，及犯罪後猶飾詞狡辯之態度等一切情狀，分別量處如主文所示之
    刑，並均依法諭知易科罰金之折算標準，以示懲儆。
據上論斷，應依刑事訴訟法第二百九十九條第一項前段、刑法第二十八條、第二百七
十七條第一項、第四十一條第一項、罰金罰鍰提高標準條例第一條前段、第二條，判
決如主文。
本案經檢察官陳美君到庭執行職務
中      華      民      國    九十      年      三      月      九      日
                                      臺灣嘉義地方法院刑事第一庭
                                          法  官  陳  珍  如
右正本證明與原本無異。
如不服本判決，應於判決送達後十日內向本院提出上訴狀( 應附繕本 )。
中      華      民      國    九十      年      三      月      九    日
                                          書記官  張  素  麗
附錄法條：
中華民國刑法第二百七十七條
 (普通傷害罪)
傷害人之身體或健康者，處三年以下有期徒刑、拘役或一千元以下罰金。
犯前項之罪因而致人於死者，處無期徒刑或七年以上有期徒刑；致重傷者
，處三年以上十年以下有期徒刑。


司法院資訊處製作；財團法人民間司法改革基金會備份。
